【裁判字號】    88,交易,215
【裁判日期】    890107
【裁判案由】    業務過失傷害
【裁判全文】
臺灣屏東地方法院刑事判決                        八十八年度交易字第二一五號
    公  訴  人  臺灣屏東地方法院檢察署檢察官
    被      告  甲○○
右列被告因業務過失傷害案件，經檢察官提起公訴（八十八年度偵字第六六三九號）
，本院判決如左：
    主  文
甲○○從事業務之人，因業務上之過失傷害人，處拘役伍拾日，如易科罰金，以佰
元折算壹日。
    事  實
一、甲○○曾因妨害兵役治罪條例案件，經本院於民國七十九年十二月二十四日判處
    拘役二十日，嗣於八十年三月十一日減刑為拘役十日，並於同年四月十二日執行
    完畢，不知警惕；復於八十八年七月二十七日下午四時五十分許，在屏東縣高樹
    鄉○○村○○路一一一之二十一號泰山礦泉水股份有限公司倉庫內，駕駛堆高機
    ，為從事業務之人，準備將該倉庫內之礦泉水搬運至乙○○所駛來之貨車上時，
    原應注意週遭狀況，以防止發生危險，而依當時情形，又無不能注意之情事，竟
    疏於注意，撞及乙○○之左小腿，致乙○○受有左小腿腓骨骨折之傷害。
二、案經乙○○訴由屏東縣警察局里港分局移送台灣屏東地方法院檢察署檢察官偵查
    起訴。
    理  由
一、訊據被告甲○○就其於右揭時、地駕駛堆高機，因疏未注意車前狀況而撞及告訴
    人乙○○，致告訴人受有左小腿腓骨骨折之傷害等情，坦認不諱，核與告訴人指
    訴之情節相符，並有現場照片二張及診斷證明書一紙附卷可稽，被告過失傷害人
    ，已經明顯；至被告辯稱其並非以駕駛堆高機為業，當日係因其公司之司機不在
    而由其代理云云。惟查被告所經營之公司業務為販賣礦泉水，而駕駛堆高機搬運
    礦泉水至客戶駛來之貨車上為其附隨業務，姑不論被告是否取得堆高機之駕駛執
    照，或僅代理駕駛堆高機，仍不影響其係從事業務之人，被告上開所辯，尚不足
    採。
二、本件被告駕車未注意週遭情況以防止發生危險，且依其情形並非不能注意，竟疏
    於注意以致肇事，其有過失，已經明顯，而其過失行為與被告之傷害間，具有相
    當因果關係，事證明確，被告犯行堪以認定。
三、核被告所為，係犯刑法第二百八十四條第二項前段之業務過失傷害罪。茲審酌被
    告過失傷害之程度，坦認部分犯行，未與告訴人達成民事和解等情及其他一切情
    狀，量處如主文所示之刑，並諭知易科罰金之折算標準。
據上論斷，應依刑事訴訟法第二百九十九條第一項前段，刑法二百八十四條第二項前
段、第四十一條、罰金罰鍰提高標準條例第一條前段、第二條，判決如主文。
中      華      民      國      八十九      年    一      月    七      日
                                      臺灣屏東地方法院刑事第二庭
          法  官    蕭世昌
右正本證明與原本無異。
對於本判決如有不服應於收受送達後十日內向本院提出上訴書狀上訴於台灣高等法院
高雄分院並按他造當事人之人數附具繕本。
                                          書記官   曾文玲
中      華      民      國      八十九      年    一      月    七      日
附錄本判決論罪之法條：
刑法二百八十四條第二項前段：
從事業務之人，因業務上之過失傷害人，處一年以下有期徒刑、拘役或一千元以下罰
金。


司法院資訊處製作；財團法人民間司法改革基金會備份。
